【裁判字號】    99,訴,473
【裁判日期】    990920
【裁判案由】    違反毒品危害防制條例
【裁判全文】
臺灣雲林地方法院刑事判決               99年度訴字第473號
公  訴  人  臺灣雲林地方法院檢察署檢察官
被      告  甲○○
上列被告因違反毒品危害防制條例案件，經檢察官提起公訴（99
年度毒偵字第878 號），被告於準備程序進行中，就被訴事實為
有罪之陳述，本院依簡式審判程序審理，判決如下：
    主  文
甲○○施用第一級毒品，累犯，處有期徒刑拾月，扣案海洛因拾
肆包（驗餘淨重拾參點陸捌公克，純質淨重伍點玖肆公克）均沒
收銷燬之，包裹毒品之包裝袋拾肆個、注射針筒貳支均沒收；又
施用第二級毒品，累犯，處有期徒刑捌月，扣案甲基安非他命肆
包（毛重肆點肆貳公克，因鑑驗使用零點零壹肆公克，驗餘毛重
肆點肆零陸公克）均沒收銷燬之，包裹毒品之包裝袋肆個均沒收
。應執行有期徒刑壹年貳月，扣案海洛因拾肆包（驗餘淨重拾參
點陸捌公克，純質淨重伍點玖肆公克）、甲基安非他命肆包（毛
重肆點肆貳公克，因鑑驗使用零點零壹肆公克，驗餘毛重肆點肆
零陸公克）均沒收銷燬之，包裹毒品之包裝袋共拾捌個、注射針
筒貳支均沒收。
    事  實
一、甲○○前於民國90年間，因施用毒品案件，經臺灣板橋地方
    法院以90年度毒聲字第754 號裁定令入戒治處所施以強制戒
    治，於91年2 月12日強制戒治執行完畢，該次施用毒品犯行
    並經起訴，由臺灣板橋地方法院以90年度易字第1263號判決
    判處罪刑確定；又於92年間，因施用第二級毒品案件，經臺
    灣苗栗地方法院以93年度易緝字第4 號判決判處有期徒刑6
    月確定；另因施用第一級毒品案件，經同法院以93年度訴緝
    字第1 號判決判處有期徒刑1 年，上訴後，經臺灣高等法院
    臺中分院以93年度上訴字第630 號判決上訴駁回確定；又於
    93年間，因施用第一級毒品案件，經臺灣板橋地方法院以93
    年度訴字第1344號判決判處有期徒刑8 月確定；上揭3 案所
    處徒刑，嗣經臺灣板橋地方法院以93年度聲字第2166號裁定
    定其應執行有期徒刑2 年確定，於94年11月30日假釋出監，
    所餘刑期付保護管束，迄94年12月22日保護管束期滿未經撤
    銷假釋，而執行完畢；再於95年間，因施用第一、二級毒品
    案件，經臺灣士林地方法院以95年度訴字第755 號判決分別
    判處有期徒刑2 年、1 年，併定應執行有期徒刑2 年10月，
    上訴臺灣高等法院後撤回上訴確定，嗣經臺灣士林地方法院
    以96年度聲減字第3191號裁定均各減刑為有期徒刑1 年、6
    月，併定應執行有期徒刑1 年5 月確定，甫於97年4 月18日
    縮刑期滿執行完畢（於本件構成累犯）。詎猶不知戒除毒癮
    ，復分別基於施用第一級毒品海洛因及第二級毒品甲基安非
    他命之犯意，於99年5 月16日某時許，在臺北縣中和市某處
    所，以針筒注射方式，施用海洛因1 次；另以將甲基安非他
    命置入玻璃球內燒烤後，吸入所產生煙霧之方式，施用甲基
    安非他命1 次。嗣於翌日14時許，在中和市○○街25巷39弄
    1 號2 樓為警查獲，並扣得海洛因14包（驗餘淨重13.68 公
    克，純質淨重5.94公克）、甲基安非他命4 包（毛重共4.42
    公克、驗餘毛重4.406 公克）及注射針筒2 支，且經採集其
    尿液送驗後，呈現嗎啡及甲基安非他命陽性反應。
二、案經內政部警政署國道公路警察局移送臺灣板橋地方法院檢
    察署檢察官陳請臺灣高等法院檢察署准予移轉臺灣雲林地方
    法院檢察署檢察官偵查起訴。
    理  由
甲、程序部分：
一、被告甲○○所犯係死刑、無期徒刑、最輕本刑為3 年以上有
    期徒刑以外之罪，其於準備程式就前揭被訴事實為有罪之陳
    述，經告知簡式審判程序之旨，並聽取其與公訴人之意見後
    ，本院認無不得或不宜改依簡式審判程式進行之處，爰依刑
    事訴訟法第273 條之1 第1 項、第284 條之1 ，裁定由受命
    法官獨任進行簡式審判程式。
乙、實體部分：
一、訊據被告對其在上揭時、地施用第一級毒品海洛因、第二級
    毒品甲基安非他命之事實，於本院準備程序及審理中自白不
    諱；而其為警查獲時，採集之尿液檢體，經警送驗後，呈嗎
    啡、甲基安非他命之陽性反應，有內政部警政署國道公路警
    察局刑事警察隊尿液編號對照表、臺灣檢驗科技股份有限公
    司於99年5 月31日所出具之濫用藥物檢驗報告各1 紙附卷足
    憑（詳見臺灣板橋地方法院檢察署99年度毒偵字第4341號偵
    查卷第65至66頁）；另被告為警查獲時，所扣得之白色粉末
    塊狀14包（驗餘淨重13.68 公克，純質淨重5.94公克）、透
    明結晶4 包（毛重共4.42公克、驗餘毛重4.406 公克），經
    送鑑定，分別檢出第一級毒品海洛因及第二級毒品甲基安非
    他命成分等情，有法務部調查局99年8 月24日調科壹字第09
    900386760 號鑑定書及臺灣檢驗科技股份有限公司報告日期
    99年5 月26日之濫用藥物檢驗報告各1 紙附卷可稽（詳見本
    院卷），足以佐證被告前開任意性自白與事實相符，可以採
    信為真實。按觀察、勒戒或強制戒治執行完畢釋放後，5 年
    內再犯施用第一、二級毒品之罪者，檢察官應依法追訴，毒
    品危害防制條例第23條第2 項定有明文；查被告於90年間，
    因施用毒品案件，經法院以裁定令入戒治處所施以強制戒治
    ，於91年2 月12日強制戒治執行完畢出所；詎被告於91年2
    月12日戒治期滿後，5 年內之92、93、95年間，仍先後因施
    用毒品案件，經法院分別判處有期徒刑6 月、1 年、8 月確
    定等情，有臺灣高等法院被告前案紀錄表在卷可稽，是被告
    前自91年2 月12日戒治期滿後，距其為本案施用毒品犯行時
    ，雖已相隔5 年以上，然其於91年2 月12日戒治期滿後5 年
    以內之92、93、95年間，仍均因施用毒品犯行，經法院判處
    罪刑確定，顯見被告之再犯率甚高，原所實施之強制戒治，
    已無法收其實效，而無5 年戒斷期之存在，其本件施用毒品
    犯行自無再經觀察勒戒、強制戒治之必要，應逕予論罪科刑
    。綜上，本件事證明確，被告犯行堪以認定，應依法論科。
二、核被告所為，係犯毒品危害防制條例第10條第1 項、第2 項
    之施用第一級、第二級毒品罪；其施用第一、二級毒品前、
    後持有該等毒品之行為，均各為其施用之高度行為所吸收，
    而不另論罪；又被告有如事實欄所述之前科及執行情形，有
    前揭臺灣高等法院被告前案紀錄表附卷可憑，是其於有期徒
    刑執行完畢後，5 年以內，故意再犯本件有期徒刑以上之2
    罪，均為累犯，就其前開所犯2 罪，各依刑法第47條第1 項
    規定，加重其刑；至被告前開所犯2 罪間，犯意個別、行為
    互殊，應予分論併罰。爰審酌被告前有多次前科，此有臺灣
    高等法院被告前案紀錄表附卷可憑，且經強制戒治執行完畢
    釋放後，竟仍不知改悔，陷於毒癮而難以自拔，危害國民健
    康，及其犯罪之動機、手段、於本件犯罪後尚能坦承犯行，
    態度良好等情，分別量處如主文所示之刑，並定其應執行之
    刑如主文。
三、扣案之白色粉末塊狀14包（驗餘淨重13.68 公克，純質淨重
    5.94公克）、透明結晶4 包（毛重共4.42公克、驗餘毛重4.
    406 公克），經送鑑定，分別檢出第一級毒品海洛因及第二
    級毒品甲基安非他命成分等情，有法務部調查局99年8 月24
    日調科壹字第09 900386760號鑑定書及臺灣檢驗科技股份有
    限公司報告日期99年5 月26日之濫用藥物檢驗報告各1 紙附
    卷可稽，已如上述，係查獲之第一、二級毒品，不問是否屬
    於犯人所有，爰依毒品危害防制條例第18條第1 項前段之規
    定，一併諭知沒收銷燬之；另扣案包裹上開第一、二級毒品
    之外包裝袋共18個，並非不可與毒品分離，其係毒品之外包
    裝，用於包裹毒品及注射針筒2 支，均乃被告所有供施用海
    洛因所用（但非專用）之物，爰依刑法第38條第1 項第2 款
    、第3 項之規定，一併宣告沒收之。
據上論斷，依刑事訴訟法第273 條之1 第1 項、第299 條第1 項
前段，毒品危害防制條例第10條第1 項、第2 項、第18條第1 項
前段，刑法第11條前段、第47條第1 項、第51條第5 款、第38條
第1 項第2 款，判決如主文。
本案經檢察官江柏青到庭執行職務。
中    華    民    國    99    年    9     月    20    日
                  刑事第五庭  法  官  張文俊
以上正本證明與原本無異。
如不服本判決，應於收受送達後10日內，向本院提出上訴書狀，
並應敘述具體理由；其未敘述上訴理由者，應於上訴期間屆滿後
20日內，向本院補提理由書（須按他造當事人之人數附繕本），
「切勿逕送上級法院」。
                              書記官  金雅芳
中    華    民    國    99    年    9     月    20    日
附錄本案論罪科刑法條全文：
毒品危害防制條例第10條
施用第一級毒品者，處六月以上五年以下有期徒刑。
施用第二級毒品者，處三年以下有期徒刑。

司法院資訊處製作；財團法人民間司法改革基金會備份。
